【裁判字號】    99,抗,328
【裁判日期】    990825
【裁判案由】    聲請假處分
【裁判全文】
臺灣高等法院臺中分院民事裁定  99年度抗字第328號
抗  告  人  億鑫國際股份有限公司
法定代理人  甲○○
送達代收人  成介之律師
相  對  人  乙○○
上列抗告人因與相對人乙○○間聲請假處分事件，對於中華民國
99年6月28日臺灣臺中地方法院99年度裁全字第85號裁定，提起
抗告，本院裁定如下：
    主  文
抗告駁回。
抗告程序費用由抗告人負擔。
    理  由
一、相對人於原法院聲請意旨略以：
    相對人為順風婦產科診所之出資股東，前向抗告人訂購「超
    微米飛梭雷射」、「光纖美白雷射」、「高階皮膚檢測儀」
    等儀器各1台，曾預先交付票號為KA0000000及KA0000000、
    票面金額各新臺幣（下同）11萬元、到期日分別為民國（下
    同）99年6月30日、99年7月31日之支票共2紙（下稱系爭支
    票），計22萬元作為買賣價金之一部與抗告人。而相對人向
    抗告人購買之前開儀器本應為原廠原裝之新品，抗告人竟以
    舊零件拼裝組合，冒充為原廠新品交付相對人。參照司法院
    業務研究會第11期研究意見，抗告人既有不能享有票據上權
    利之原因，相對人為求保全，爰依民事訴訟法第532、533條
    及票據法施行細則第4條規定，願供擔保，聲請於本案判決
    確定前，禁止抗告人就系爭支票向票據付款人請求付款、轉
    讓與第三人或為其他處分等語。並經原法院裁定准許。
二、抗告人提起本件抗告意旨略以：
    參照民事訴訟法第532條規定及最高法院20年度抗字第336號
    判例意旨，本件相對人主張其向抗告人購買醫療器材，並已
    支付支票，惟抗告人交付者非原裝新品，故抗告人不得行使
    系爭支票之權利云云，就本件假處分之原因全然未有釋明，
    原裁定率斷認定，即有違誤。為此，提起本件抗告，請求廢
    棄原裁定等語。
三、按債權人就金錢請求以外之請求，因請求標的之現狀變更，
    有日後不能強制執行，或甚難強制執行之虞，欲保全強制執
    行者，得聲請假處分，固為民事訴訟法第532條所明定。惟
    債權人聲請假處分應就其請求及假處分之原因釋明之，前項
    釋明如有不足，而債權人陳明願供擔保或法院認為適當者，
    法院得定相當之擔保，命供擔保後為假處分，同法第533條
    準用第526條第1、2項亦定有明文。所謂假處分之原因，即
    前開規定所指請求標的之現狀變更，有日後不能強制執行或
    甚難執行之虞之情形，諸如債務人就其財產為不利益之處分
    ，或隱匿財產等屬之（最高法院96年度台抗字第648號裁判
    意旨參照）。至證明與釋明在構成法院之心證上程度未盡相
    同，所謂證明者，係指當事人提出之證據方法，足使法院產
    生堅強之心證，可以完全確信其主張為真實而言，與釋明云
    者，為當事人提出之證據未能使法院達於確信之程度，僅在
    使法院得薄弱之心證，信其事實上之主張大概為如此者有間
    ，二者非性質上之區別，乃分量上之不同（最高法院95年度
    台抗字第386號裁判意旨參照）。
四、經查，相對人主張其向抗告人購買醫療器材，並支付系爭支
    票以為價金之一部，惟抗告人拼裝舊零件，冒充為原廠新品
    交付相對人，依司法院之研究意見，自不能享有票據上之權
    利等語，業據其提出順風婦產科診所與抗告人間之設備採購
    合約書、順風婦產科轉帳傳票、三信商業銀行系爭支票之支
    票存根等影本為憑，並經本院核卷無誤。揆諸上開最高法院
    裁判意旨，足認相對人就其請求已有相當之釋明，則相對人
    恐日後有難以執行或甚難執行之虞，願供擔保，以代假處分
    原因釋明之不足，依民事訴訟法第532、533條規定，聲請對
    抗告人宣告假處分，原裁定予以准許，於法並無不合。從而
    ，抗告意旨仍執陳詞，指摘原裁定不當，求予廢棄，為無理
    由，應予駁回。
五、據上論結，本件抗告為無理由，爰依民事訴訟法第495條之1
    第1項、第449條第1項、第95條、第78條，裁定如主文。
中    華    民    國    99    年    8     月    25    日
                民事第二庭    審判長法  官  邱森樟
                                    法  官  蔡秉宸
                                    法  官  翁芳靜
以上正本係照原本作成。
不得再抗告。
                                    書記官  粘銘環
中    華    民    國    99    年    9     月    1     日
                                                      Ｖ

司法院資訊處製作；財團法人民間司法改革基金會備份。
